# 销售方出口清关费计入成本还是销售费用

提问人：15580062188 时间：2023-06-15 09:15:20
销售方货物出口清关费计入主营业务成本还是销售费用，新的收入准则要求运费计入主营业务成本，清关费是否类似处理处理；还是说清关费不是达到可销售状态必要的支出，应该计入销售费用

回答人：chenyiwei
清关费和销售运费类似，都是针对特定销售合同发生的，故在新收入准则下应作为合同履约成本的一部分，体现在营业成本中。